【裁判字號】    94,簡上,746
【裁判日期】    950310
【裁判案由】    傷害
【裁判全文】
臺灣板橋地方法院刑事判決             94年度簡上字第746號
上  訴  人  臺灣板橋地方法院檢察署檢察官
被      告  甲○○
上列上訴人因被告傷害案件，不服本院中華民國94年11月4 日94
年度簡字第4418號第一審判決（聲請簡易判決處刑案號：93年度
偵字第16285 號），提起上訴，本院管轄之第二審合議庭判決如
下：
    主      文
上訴駁回。
甲○○緩刑貳年。
    事      實
一、甲○○於民國93年4 月12日10時30分許，在其位於臺北縣三
    重市○○街36號住處內，見乙○○因細故與其母郭和嬌發生
    生爭執，竟心生不滿，基於傷害人身體之犯意，徒手毆打乙
    ○○，並拉扯乙○○之手臂，致乙○○受有左側頭皮挫傷、
    、左手第2 、4 、5 指挫擦傷各0.4 ×0.3 公分及右肩背部
    瘀傷5 ×4 公分之傷害。
二、案經乙○○訴請臺灣板橋地方法院檢察署檢察官偵查後聲請
    以簡易判決處刑。
    理      由
一、上揭犯罪事實，業據被告甲○○於本院審理時坦承不諱，並
    經證人即告訴人乙○○指訴綦詳，核與目擊證人施桓焜、陳
    桂香於警詢、偵查中指證被告與告訴人間確有肢體接觸一情
    相符，復經目擊證人賴錦章於偵查中證述明確，此外，尚有
    驗傷診斷書1 紙存卷可佐，足認被告自白與事實相符。本案
    事證明確，被告犯行，洵堪認定，應依法論科。
二、核被告所為，係犯刑法第277 條第1 項之普通傷害罪。原審
    因依現存之證據，已足認定被告犯罪，經檢察官之聲請，不
    經通常審判程序，逕以簡易判決處刑，依刑事訴訟法第449
    條第1 項前段、第3 項、第454 條第2 項，刑法第277 條第
    1 項、第41條第1 項前段，罰金罰鍰提高標準條例第1 條前
    段、第2 條之規定，並審酌被告並無前科，其犯罪之動機、
    目的，係因其母郭和嬌與告訴人發生爭執，一時護母心切，
    始出手擊打並拉扯告訴人；其所為致告訴人受有左側頭皮挫
    傷、左手指挫擦傷及右肩背部瘀傷等傷害，傷害之程度亦非
    嚴重，惟考量被告犯後否認犯行，態度非佳，且迄今未能與
    告訴人達成和等一切情狀，量處被告拘役25日，並諭知易科
    罰金之折算標準，認事用法俱無違誤，量刑亦屬妥適。檢察
    官循告訴人之請求提起上訴，指摘原判決量刑過輕，為無理
    由，應予駁回。惟查：被告未曾受有期徒刑以上刑之宣告，
    有臺灣高等法院被告前案紀錄表卷可稽。其因一時失慮，致
    罹刑典，然於本院訊問時已與告訴人達成和解（有本院和解
    筆錄可佐），並坦承犯行，深具悔意，且獲得告訴人之諒解
    ，足見被告經此偵審程序之教訓後，應知所警惕，信無再犯
    之虞，本院認所宣告之刑，以暫不執行為適當，爰併予宣告
    緩刑2 年，以勵自新。
據上論斷，應依刑事訴訟法第455 條之1 第1 項、第3 項、第
368 條，刑法第74條第1 款，判決如主文。
本案經檢察官鄧媛庭執行職務。
中    華    民    國    95    年    3     月    10    日
                  刑事第三庭    審判長法  官  李麗玲
                                      法  官  張兆光
                                      法  官  鄧雅心
以上正本證明與原本無異。
本判決不得上訴。
                                      書記官  黃美雲
中    華    民    國    95    年    3     月    10    日


司法院資訊處製作；財團法人民間司法改革基金會備份。
